【裁判字號】    89,簡上,326
【裁判日期】    890930
【裁判案由】    確認重製權不存在
【裁判全文】
臺灣臺北地方法院民事判決  八十九年度簡上字第三二六號
    上  訴  人  甲○○
    上  訴  人  點將家企業股份有限公司
    法定代理人  周玉霞
    訴訟代理人  易定芳律師
    被  上訴人  美華影視有限公司        設台北市○○○路五十三號十二樓
    法定代理人  施新村        .
    訴訟代理人  姜禮增律師
                曹英香律師
右當事人間請求確認重製權不存在事件，上訴人對於中華民國八十九年三月二十七日
本院台北簡易庭八十八年度北簡字第一六六八六號第一審判決提起上訴，本院判決如
左：
    主    文
上訴駁回。
第二審訴訟費用由上訴人負擔。
    理    由
一、按原告提起訴訟，應依民事訴訟法第二百四十四條向法院提出訴狀，而當事人之
    記載，為同條第一項第一款之法定程式，當事人為何人，自應依訴狀之記載為認
    定標準，如訴狀之記載不明確時，方需由法院依職權綜合該訴狀全體記載意旨探
    求原告之真意認定之。復按原告或被告無當事人能力者，法院應以裁定駁回原告
    之訴，民事訴訟法第二百四十九條第一項第三款定有明文。末按公司分為左列四
    種一、無限公司：指二人以上股東所組織，對公司債務負連帶無限清償責任之公
    司。二、有限公司：指五人以上，二十一人以股東所組織，就其出資額為限，對
    公司負其責任之公司。三、兩合公司：指一人以上無限責任股東，與一人以上有
    限責任股東所組織，其無限責任股東對公司債務負連帶無限清償責任；有限責任
    股東就其出資額為限，對公司負其責任之公司。四、股份有限公司：指七人以上
    股東所組織，全部資本分為股份；股東就其所認股份，對公司負其責任之公司。
    公司名稱，應標明公司之種類。公司法第二條定有明文。就不同類型之公司中除
    股東之構成人數有所不同外，股東所負之責任亦有所不同，故類型不同之公司，
    即便名稱相同，亦屬於不同之法人格。
二、本件上訴人起訴主張確認被上訴人就上訴人甲○○所有之「露水」、「挽仙桃」
    、「看破的愛」、「錯誤的愛」、「擱醉一擺」、「給你騙不知」、「我無醉是
    你茫」、「為你痴情為你迷」、「回鄉的我」、「痴情痴情」等拾首詞曲音樂著
    作之重製關係不存在；及確認被上訴人就上訴人點將家企業股份有限公司所有之
    「長崎蝴蝶姑娘」、「無緣的愛」二首語詞音樂著作重製關係不存在。其於八十
    八年十一月十六日之起訴狀即列被告（即被上訴人）為「美華影視有限公司」，
    復於八十九年三月十日補正狀中除提出被告之公司登記事項卡外，並依據該資料
    補正被告之法定代理人，雖上訴人所提出為「美華影視股份有限公司」之變更事
    項登記卡，然卻未就此部分亦一併聲請更正之（見原審卷第九十七至一００頁）
    ，原審判決之對象亦為「美華影視有限公司」。經查：雖上訴人上訴理由中請求
    將被上訴人更正為「美華影視股份有限公司」，為有限公司與股份有限公司係屬
    不同人格已如前述，上訴人起訴之對象既為不存在之「美華影視有限公司」（有
    卷附經濟部公司資料登記庫查詢資料可稽），且其起訴時乃至第一審審理過程中
    ，均列「美華影視有限公司」為被告，故上訴人係以不存在之之法人為對象，提
    起本件訴訟，自非合法。
三、綜上所述，本件上訴人既以不存在之「美華影視有限公司」為被告，自與民事訴
    訟法第二百四十九條第一項第三款之規定有違，從而上訴人起訴主張確認被上訴
    人之重製權不存在，為無理由，不應准許。原審為上訴人敗訴之判決，並無不合
    。上訴意旨指摘原判決不當，求予廢棄改判，為無理由，應予駁回。
四、據上論結，本件上訴為無理由，依民事訴訟法第四百三十六條之一第三項、第四
    百四十九條第二項、第七十八條，判決如主文。
中      華      民      國    八十九    年      九      月     三十     日
                                            民事第四庭審判長法官  謝明珠
                                                            法官  洪于智
                                                            法官  黃柄縉
右為正本係照原本作成
本判決不得上訴
中      華      民      國    八十九    年      九      月    三十     日
~B法院書記官  郭中文


司法院資訊處製作；財團法人民間司法改革基金會備份。
